【裁判字號】    98,上訴,137
【裁判日期】    980525
【裁判案由】    違反毒品危害防制條例
【裁判全文】
臺灣高等法院花蓮分院刑事判決         98年度上訴字第137號
上  訴  人
即  被  告  甲○○
上列上訴人因違反毒品危害防制條例案件，不服臺灣臺東地方法
院98年度訴字第8號中華民國98年4月10日第一審判決（起訴案號
：臺灣臺東地方法院檢察署97年度偵字第2090號），提起上訴，
本院判決如下：
    主  文
上訴駁回。
    理  由
一、依刑事訴訟法第350條、第361條、第362條、第367條規定，
    不服地方法院之第1審判決而上訴者，須提出上訴書狀，並
    應敘述具體理由，為上訴必備之程式；其所提出之上訴書狀
    並未敘述上訴理由，或僅曾以言詞陳述上訴理由者，均應於
    上訴期間屆滿後20日內補提理由書於第1審法院。第1審法院
    經形式審查，認逾期未補提上訴理由者，應定期間先命補正
    ；逾期未補正者，為上訴不合法律上之程式，應以裁定駁回
    。倘已提出上訴理由，但所提非屬具體理由者，則由第2審
    法院以上訴不合法律上之程式，判決駁回。而所謂具體理由
    ，必係依據卷內既有訴訟資料或提出新事證，指摘或表明第
    1審判決有何採證認事、用法或量刑等足以影響判決本旨之
    不當或違法，而構成應予撤銷之具體事由，始克當之（例如
    ：依憑證據法則具體指出所採證據何以不具證據能力，或依
    憑卷證資料，明確指出所為證據證明力之判斷如何違背經驗
    、論理法則）；倘僅泛言原判決認定事實錯誤、違背法令、
    量刑失之過重或輕縱，而未依上揭意旨指出具體事由，或形
    式上雖已指出具體事由，然該事由縱使屬實，亦不足以認為
    原判決有何不當或違法者（例如：對不具有調查必要性之證
    據，法院未依聲請調查亦未說明理由，或援用證據不當，但
    除去該證據仍應為同一事實之認定），皆難謂係具體理由，
    俾與第2審上訴制度在請求第2審法院撤銷、變更第1審不當
    或違法之判決，以實現個案救濟之立法目的相契合，並節制
    濫行上訴（最高法院著有97年度台上字第892號判決可參）
    。
二、本案上訴人即被告甲○○（下稱上訴人）於民國（下同）97
    年10月19日上午7時許，在某處施用第1級毒品海洛因1次；
    於97年10月16日上午，在屏東縣長治鄉○○村○○○街16巷2
    號，施用第2級毒品甲基安非他命1次。經檢察官起訴後，原
    審以上訴人違反毒品危害防制條例第10條第1項施用第1級毒
    品罪及同條例第10條第2項施用第2級毒品罪，各判處有期徒
    刑8月、3月，並定應執行有期徒刑10月。上訴人以其體內驗
    出海洛因微量代謝物嗎啡之陽性反應，係因施用安非他命時
    ，不知朋友在玻璃球內加入海洛因，而誤吸入海洛因，原審
    未予詳查為由，提起上訴。
三、本院經查：原審以一般海洛因施用者尿液可檢出海洛因代謝
    物最大時限為2至4天，靜脈注射10毫克海洛因96小時後，仍
    得於尿液中檢出嗎啡，而上訴人之尿液經送檢驗結果，驗出
    海洛因之代謝物嗎啡之陽性反應，此有行政院衛生署管制藥
    品管理局94年11月7日管檢字第0940011980號函、臺東縣警
    察局大武分局 (97)年度人犯涉毒品危害防制條例採樣尿液
    送驗代號登記簿及慈濟大學濫用藥物檢驗中心檢驗總表各1
    紙可憑；又上訴人於原審審理中之辯解先後歧異，且始終無
    法提出其朋友之真實姓名年籍以供調查，是上訴人之辯解委
    無足採，故認上訴人於警方採尿前回溯96小時內確有施用第
    1級毒品海洛因之犯行無訛。是以原審法院就上訴人所辯之
    事項，已詳盡調查；況上訴人尿液檢驗報告書中，所含鴉片
    類濃度是420ng/mL，已高於閾值（參上訴人慈濟大學濫用藥
    物檢驗中心檢驗總表偵查卷第17頁），非上訴意旨所稱其體
    內僅有微量海洛因代謝物，從而上訴意旨所辯，與事實不符
    ，不可採信。又上訴人並未提出新事證，指摘或表明第1審
    判決有何採證認事，足以影響判決本旨之不當或違法，而構
    成應予撤銷之具體事由。故依前開最高法院判決意旨，被告
    前揭上訴理由自非屬得上訴第2審之具體理由。依上揭之說
    明，上訴人之上訴不合法律上之程式，且無從命補正，應予
    駁回，並不經言詞辯論為之。
四、據上論結，應依刑事訴訟法第367條、第372條，判決如主文
    。
中    華    民    國    98    年    5    月    25    日
                  刑事庭審判長   法  官  何方興
                                 法  官  林碧玲
                                 法  官  賴淳良
以上正本證明與原本無異。
如不服本判決施用第一級毒品部分，應於收受送達後10日內向本
院提出上訴書狀，其未敘述理由者，並得於提起上訴狀後10日內
向本院補提理由書（均須按他造當事人之人數附繕本）「切勿逕
送上級法院」。
施用第二級毒品部分，不得上訴。
中    華    民    國    98    年    5     月    25    日
                                 書記官  邱廣譽


司法院資訊處製作；財團法人民間司法改革基金會備份。
